【裁判字號】    90,交上易,760
【裁判日期】    900816
【裁判案由】    公共危險
【裁判全文】
臺灣高等法院臺南分院刑事判決          九十年度交上易字第七六號  Ａ
      上  訴  人  台灣嘉義地方法院檢察署檢察官
      被      告  乙  ○  ○
右上訴人因被告公共危險等案件，不服中華民國九十年三月廿七日臺灣嘉義地方法院
八十九年度交易字第一七八號第一審判決（起訴案號：臺灣嘉義地方法院檢察署八十
九年度偵字第二四五○號），提起上訴，本院判決如左：
      主      文
上訴駁回。
      事      實
一、乙○○係統聯汽車客運股份有限公司（下稱統聯客運）司機，為從事大客車駕駛
    業務之人，於民國（下同）八十九年四月十一日酒後，已不能安全駕駛，竟仍駕
    駛ＦＳ－九０三號大客車，沿嘉義市○○路由南向北行駛，於同日下午三時廿五
    分許，行抵世賢路與北港路交岔路口，左轉往北港路時，應注意汽車行駛時，駕
    駛人應注意車前狀況，隨時採取必要安全措施，當時視距良好，無不能注意情形
    。竟疏未注意應讓交通號誌前一時相車輛通過，適甲○○駕駛ＲＴ－○八一二號
    小貨車，搭載其妻丙○○，由世賢路北向南行至交岔路口，亦疏未注意前方乙○○大客車，兩車擦撞，致甲○○受有左耳及左前臂撕裂傷、左側肩胛骨裂傷、全
    身多處擦傷、破皮等傷。丙○○受有左胸及左膝挫傷、下腹部挫傷及血尿、頭部
    外傷、顱內出血等傷。嗣經路人報警，並測得乙○○血中酒精濃度為159MG/DL（
    相當於吐氣含酒精濃度每公升○．七九五毫克）。
二、案經甲○○、丙○○訴由嘉義市警察局第一分局報請臺灣嘉義地方法院檢察署檢
    察官偵查起訴。
      理      由
一、訊據被告乙○○供承於右揭時地，酒後駕車肇事，致告訴人受傷之事實，核與告
    訴人甲○○、丙○○於警訊指訴情節相符，並有道路交通調查報告表一紙、照片
    九張在卷可證（詳警卷十至十五頁），且告訴人甲○○與丙○○確因本案車禍受
    有傷害，有財團法人天主教聖瑪爾定醫院診斷證明書二紙在卷足憑（詳偵查卷廿
    七、廿八頁）。故被告駕車肇事致告訴人受傷行為，事證至明。
二、再者刑法第一百八十五條之三公共危險罪，性質上屬抽象危險犯，客觀上如行為
    人有飲酒過量而駕車，即視為有危害公共安全，是否肇事，要不影響公共危險罪
    責成立。果真肇事，其不能安全駕駛交通工具情形，更不待言。觀乎德、美等國
    研究與實務，對於酒精濃度呼氣已達每公升○．五五毫克，或血液濃度達百分之
    ○．一一以上，因肇事率為正常人十倍，均認為已不能安全駕駛（法務部八十八
    年五月十八日法檢字第一六六九號函參照）。查本件被告乙○○肇事後經檢測
    ，血中酒精濃度為159MG/DL（相當於吐氣含酒精濃度每公升○．七九五毫克），
    已超過吐氣含酒精濃度每公升○．五五標準，有嘉義基督教醫院生化緊急檢查單
    一紙附卷足憑（詳警卷十五頁）。由此可知，被告酒後顯已不能安全駕駛交通工
    具。況被告嗣後駕車時復未注意車前狀況，為適當反應，致肇事使人受傷。依此
    益證被告因飲酒過量，處於不能安全駕駛狀態。
三、復按汽車駕駛人酒後吐氣含酒精成份超過每公升○‧二五毫克者，不得駕車；汽
    車行駛時，駕駛人應注意車前狀況，並隨時採取必要安全措施，交通安全規則第
    九十四條第三項及第一百十四條第二款分別定有明文。又雙向號誌後一時相通行
    車輛，應禮讓前一時相車輛優先通過。被告領有大客車駕駛執照，自應注意並遵
    守之。案發當時天候晴朗、無障礙物、視距良好，有嘉義市○○○道路交通事故
    調查報告表及現場照片九張附卷可考（詳警卷第十至十五頁），據此判斷，客觀
    上無不能注意情事，被告竟酒醉駕車，疏於注意車前狀況，暨應禮讓對向前一時
    相來車，致肇事並使告訴人受傷。被告駕車行為顯有過失。又本件告訴人甲○○
    、丙○○係因本件車禍受傷，則被告過失行為，與告訴人傷害間，顯有相當因果
    關係。又中華民國車輛交通事故鑑定技術研究學會就本件車禍鑑定意見，亦同此
    意旨，有該會九十年二月廿二日八九車鑑字○○七號函在卷可參（詳原審卷五八
    至六一頁）。綜上，本件事証明確，被告過失傷害人及酒醉駕車犯行，均堪以認
    定。
四、查被告酒後，不能安全駕駛交通工具而駕駛。核其所為，係犯刑法第一百八十五
    條之三公共危險罪。另被告為統聯客運司機，為從事駕駛業務之人，其因駕車過
    失肇事，致告訴人甲○○、丙○○受傷，核其所為，此部分係犯刑法第二百八十
    四條第二項業務過失傷害罪。被告以一過失行為，造成甲○○、丙○○受傷，為
    想像競合犯，應依刑法第五十五條前段規定，論以一罪。被告所犯刑法第一百八
    十五條之三及第二百八十四條第二項，二罪犯意各別，行為互異，應予分論併罰
    。又被告為汽車駕駛人，酒醉駕車，致告訴人等受傷，就過失傷害部分，應依道
    路交通管理處罰條例第八十六條第一項規定，應加重其刑。復查被告肇事後，經
    告訴人向警員指認，始承認肇事，業據警員游再信於原審證述明確，被告顯與自
    首規定不合，附此敘明。
五、原審以被告罪證明確，因予適用刑法第一百八十五條之三、第二百八十四條第二
    項、第四十一條、第五十五條、第五十一條第五款，道路交通管理處罰條例第八
    十六條第一項，罰金罰鍰提高標準條例第一條前段、第二條規定，並審酌被告過
    失程度、所生危害、酒精濃度，及犯後亟欲與告訴人和解，已給付告訴人十萬元
    ，惟因經濟困難致無法與告訴人達成和解，且犯後坦承犯行等一切情狀，對被告
    酒後駕駛及業務過失傷害犯行，依序量處有期徒刑二月、五月，定其應執行刑為
    有期徒刑六月，復諭知如易科罰金以三百元折算一日之標準，以資懲儆。告訴人
    雖以被告迄未與其達成和解，僅賠償新台幣（下同）十萬元，指摘原判決量刑過
    輕云云。然被告於九十年七月十八日本院調查時復備妥五萬元擬賠償告訴人（詳
    本院卷廿四之一頁、廿六頁），足認被告確有與告訴人和解誠意。依此原判決對
    被告所為量刑，要無不當。本院經核原判決認事用法，均無違誤，量刑亦稱妥適
    。檢察官上訴意旨，指摘原判決量刑過重，顯非正當，為無理由，應予駁回。
六、被告經合法傳喚，無正當理由不到庭，不待其陳述，逕行判決，併此敘明。
據上論斷，應依刑事訴訟法第三百六十八條、第三百七十一條判決如主文。
本案經檢察官羅清溪到庭執行職務。
中    華    民    國      九十      年      八      月        十六      日
                                  臺灣高等法院臺南分院刑事第五庭
                                      審判長法官  茆    臺    雲
                                            法官  蔡    長    林
                                            法官  董    武    全
右正本證明與原本無異。
不得上訴。
                                      法院書記官  黃    全    忠
中    華    民    國      九十      年      八      月      二十一      日
附錄本件論罪科刑法條全文：
刑法第一百八十五條之三
服用毒品、麻醉藥品、酒類或其他相類之物，不能安全駕駛動力交通工具而駕駛者，
處一年以下有期徒刑、拘役或三萬元以下罰金。
刑法第二百八十四條第二項前段
從事業務之人，因業務上之過失傷害人，處一年以下有期徒刑、拘役或一千元以下罰
金。


司法院資訊處製作；財團法人民間司法改革基金會備份。
